【裁判字號】    97,上訴,1132
【裁判日期】    970828
【裁判案由】    強盜等
【裁判全文】
臺灣高等法院高雄分院刑事判決        97年度上訴字第1132號
上  訴  人
即  被  告  丙○○
            乙○○
上列2人共同
指定辯護人  本院公設辯護人  李佩娟
上列上訴人因強盜等案件，不服臺灣高雄地方法院97年度訴字第
670 號中華民國97年5 月15日第一審判決（起訴案號：臺灣高雄
地方法院檢察署96年度偵字第27800 、29672 、29999 號），提
起上訴，本院判決如下：
    主  文
原判決關於丙○○攜帶兇器強盜（被害人丁○○）部分及其定應
執行刑撤銷。
丙○○攜帶兇器強盜，處有期徒刑陸年，扣案開山刀壹把、口罩
壹只，均沒收。
其他上訴駁回。
丙○○撤銷改判部分所處之刑；與上訴駁回關於共同攜帶兇器竊
盜部分所處有期徒刑捌月；共同攜帶兇器強盜罪貳罪部分所各處
有期徒刑柒年陸月，扣案開山刀壹把、口罩壹只均沒收；應執行
有期徒刑拾伍年，扣案開山刀壹把、口罩壹只均沒收。
    事  實
一、丙○○與姓名年籍不詳綽號「敏仔」之成年男子，共同基於
    意圖為自己不法所有之犯意聯絡，於民國96年9 月23日凌晨
    2 時30分許，持客觀上可供兇器使用之梅花板手1 支，至高
    雄縣大寮鄉○○街3 號前，將陳吉文（起訴書誤載為係徐菊
    蘭所有），停放於上址，車號NF2-261 號重型機車車牌上螺
    絲旋鬆後，竊該取車牌1 面，得手後留供己用。
二、丙○○另意圖為自己不法之所有，於96年9 月24日凌晨5 時
    26分許，騎乘其所有之車號CJ5-463 號重型機車，口蒙其所
    有之黑色口罩1 只遮掩面容後，再持其所有，客觀上可供兇
    器使用之開山刀1 把，進入高雄縣鳳山市○○路60- 17號「
    統一超商」內，持刀指向店員丁○○，喝令丁○○打開收銀
    機，丁○○因遭丙○○持刀脅迫致不能抗拒而將收銀機開啟
    後，由丙○○強取收銀機內現金新臺幣（下同）1 萬餘元，
    得手後隨騎乘上開機車逃逸。
三、丙○○另與乙○○共同基於意圖為自己不法之所有之犯意聯
    絡，由乙○○騎乘車號NB9-717 號重型機車，將原車牌卸下
    後，改懸掛上開丙○○竊得之NF2-261 車牌，其後搭載丙○○，2 人分別以口蒙黑色口罩之裝扮遮掩面容後，分別於96
    年9 月28日凌晨4 時12分許，以及同年月28日凌晨4 時43分
    許，至附表編號一、二所示之地點，由乙○○在外把風及準
    備接應，丙○○則手持上開開山刀進入超商，持刀指向超商
    店員戊○○、己○○，強令其等打開收銀機，致使其等因遭
    人持刀脅迫不能抗拒，而將收銀機開啟後，由丙○○強取如
    附表編號一、二所示之財物，得手後再由乙○○接應離去。
四、又乙○○明知可發射子彈具有殺傷力之土造鋼管槍、制式子
    彈及武士刀係槍砲彈藥刀械管制條例所管制之物品，未經許
    可，不得無故持有，竟於93年間某日，在高雄縣大寮鄉○○
    路44之11號，自姓名年籍均不詳綽號「龍仔」之友人處，取
    得具有殺傷力之土造鋼管槍（槍枝管制編號000000000 號）
    1 支、GAUGE 制式霰彈1 顆與長柄武士刀1 把等物，而自該
    時起未經許可無故持有之，迄被查獲時止。嗣於96年9 月28
    日為警持搜索票在丙○○、乙○○住處搜索，扣得丙○○所
    有，供前述強盜犯行所用之口罩1 只、開山刀1 把，及乙○○持有之上開土造鋼管槍1 支、制式霰彈1 顆、長把武士刀
    1 把，因而查獲本案。
五、案經丙○○就攜帶兇器強盜被害人丁○○部分自首，並經高
    雄縣政府警察局鳳山分局、林園分局報告及高雄市政府警察
    局三民第二分局報告台灣高雄地方法院檢察署檢察官偵查後
    起訴。
    理  由
一、程序方面：
    本判決所引用之證據資料（詳後引證據），其中傳聞證據部
    分，縱無刑事訴訟法第159 條之1 至第159 條之4 或其他規
    定之傳聞證據例外情形，亦因檢察官、被告丙○○、乙○○
    及辯護人或同意可作為證據使用，或未聲明異議，依刑事訴
    訟法第159 條之5 第1 項、第2 項之規定，本院審酌該證據
    作成之情況，認為適當，均有證據能力。
二、實體方面：
  (一)上揭事實一、二、三犯行部分，業據被告丙○○、乙○○於
    原審及本院審理中坦承不諱，核與證人即被害人陳吉文之妻
    徐菊蘭證述，其夫所有之NF2-261 號重型機車，車牌遭人竊
    取等語；證人戊○○、己○○證稱，其等在超商任職時，曾
    遭人持刀強取超商內財物等語相符，復有證人徐菊蘭及被害
    人戊○○簽立之贓物認領保管單、被告2 人為附表編號一犯
    行，經監視器攝得其等犯案過程之翻拍照片16張在卷可稽，
    並有被告丙○○為前述犯行，為遮掩面容所戴之口罩1 只、
    所持開山刀1 把扣案足資佐證，被告2 人上開犯行，事證明
    確，堪已認定。
  (二)上揭事實四犯行，業據被告乙○○於原審及本院審理中自白
    不諱，並有扣案之土造鋼管槍1 支、霰彈1 顆、長柄武士刀
    1 把扣案足資佐證。又上開扣案土造鋼管槍、霰彈經送內政
    部警政署刑事警察局以性能檢驗法、試射法檢驗結果，送鑑
    土造鋼管槍1 支（槍枝管制編號0000000000號），認係兩節
    式土造鋼管槍，送驗時呈分解狀態，經組裝並檢視，擊發功
    能正常，可供擊發口徑12 GAUGE制式霰彈使用，認具殺傷力
    ；送鑑子彈1 顆：認係口徑12 GAGUE制式霰彈，經試射，可
    擊發，認具殺傷力，此有該局96年11月13日刑鑑字第096015
    5685號槍彈鑑驗書1 份在卷可憑（見偵1 卷第261-264 頁）
    。另上開長柄武士刀1 把經送高雄縣政府警察局鑑定結果，
    認刀刃長70.5公分，刀柄長23.5公分，刀刃單面開鋒，依槍
    砲彈藥刀械管制條例圖例式、內政部警政署頒訂管制刀械圖
    例及圖例說明及內政部公告，係屬槍砲彈藥刀械管制條例公
    告查禁之刀械（武士刀鑑驗原則為刀柄長度須超過15公分，
    刀刃長度須超過35公分，且刀刃須開鋒），有該警察局96年
    11月9 日高縣警保民字第96 0088021號函文1 紙在卷可稽，
    是此部分事實，事證亦屬明確，被告乙○○上開犯行亦堪認
    定。
三、論罪科刑部分：
  (一)按刑法加重強盜罪，係以犯強盜罪而有刑法321 條第1 項各
    款情形之一者為要件，而刑法第321 條第1 項第3 款之攜帶
    兇器竊盜罪，係以行為人攜帶兇器竊盜為其加重條件，此所
    謂兇器，其種類並無限制，凡客觀上足對人之生命、身體、
    安全構成威脅，具有危險性之兇器均屬之，且祇須行竊時攜
    帶此種具有危險性之兇器為已足，並不以攜帶之初有行兇之
    意圖為必要（最高法院79年臺上字第5253號判例可資參照）
    。本案被告丙○○持梅花扳手1 支竊取他人車牌，該扳手雖
    未扣案，惟所謂梅花扳手，其材質均為鋼鐵製造，扳手2 端
    均呈圓形狀，其內有6 或12個缺口，以供旋轉規格不同之六
    角螺帽，且由被告丙○○可持該扳手將車牌螺絲卸下，足認
    其質地堅硬，若持該扳手用以攻擊人體，顯足以造成傷害；
    另被告2 人持開山刀1 把，脅制他人強取財物，該開山刀為
    金屬製品，刀刃長70.5公分，刀柄長23 .5 公分，刀刃單面
    開鋒且甚為鋒利等節，有前開高雄縣政府警察局鑑定函文及
    該開山刀相片1 紙在卷可參（見偵1 卷第100 、105 頁），
    若持該開山刀用以攻擊人體，亦足以造成傷害，是認該扳手
    、開山刀客觀上可對人之生命、身體構成威脅，具有危險性
    ，均應屬刑法第321 條第1 項第3 款所規定之兇器。
  (二)又按強盜罪之強暴、脅迫，祇須抑壓被害人之抗拒或使被害
    人身體上、精神上，處於不能抗拒之狀態為已足，其暴力縱
    未與被害人身體接觸，仍不能不謂有強暴、脅迫行為（最高
    法院22年上字第317 號判例意旨參照）。是被告丙○○持刀
    指向超商店員，喝令其等將收銀機打開，縱未與被害人身體
    有所接觸，衡情仍足使被害人意思自由受到壓抑，而達不能
    抗拒之程度。是核被告丙○○所為事實一犯行，係犯刑法第
    321 條第1 項第3 款之攜帶兇器竊盜罪；被告丙○○所為事
    實二犯行及其與被告乙○○共為事實三犯行，均係犯強盜罪
    而有刑法第321 條第1 項第3 款攜帶兇器之情形，應依刑法
    第330 條第1 項之加重強盜罪論斷。被告丙○○與綽號「敏
    仔」之成年男子就前開事實一犯行，被告丙○○與乙○○就
    前開事實三犯行，互有犯意聯絡及行為分擔，應為共同正犯
    。再就上開犯罪事實二，被告丙○○於96年9 月24日凌晨5
    時26分許，在高雄縣鳳山市○○路60- 17號「統一超商」內
    ，向店員丁○○強盜1 萬餘元部分，據證人甲○○於本院審
    理中證稱：「（被害人有去鳳山分局文山所報案，他報案之
    後到本案查獲被告之前，你們知道這案犯罪人是誰？有無線
    索？）不知道，只有知道持兇器、及穿著黑衣黑褲，那把兇
    器與外面的開山刀不同。」，「（在被告丙○○坦承之前，
    你們有懷疑被告2 人涉犯？）沒有，因為當時文山所報案所
    得線索只有1 個人犯案。」，「（你的意思當時沒有懷疑被
    告有涉犯丁○○那件？）沒有懷疑。」，「（你們帶他回去
    之後你有跟他提到要他承認涉犯其他案件的事情嗎？）有提
    到。」等語（見本院97年8 月21日審判筆錄），足認被告丙○○就此部分係對於未發覺之罪自首而受裁判，爰依刑法第
    62條前段規定減輕其刑。
  (三)按未經許可持有槍砲、彈藥、刀械等罪，其持有之繼續，為
    行為之繼續，並非狀態之繼續，故一經持有，其犯罪即告成
    立，但其完結，須繼續至持有行為終了時為止，其間法律縱
    有變更，因其行為繼續實施至新法施行以後，即應適用新法
    ，尚無行為後法律變更之可言（最高法院88年度台上字第29
    68號判決參照）。故被告乙○○係自93年間某日起，持有上
    開槍砲、彈藥及刀械，直至96年9 月28日為警查獲止，期間
    槍砲彈藥刀械管制條例雖業於94年1 月26日修正公佈，惟參
    照上開說明，被告乙○○犯罪應屬繼續犯，不生行為後法律
    變更應比較新舊法之問題，應逕行適用修正後即現行槍砲彈
    藥刀械管制條例之規定。是被告乙○○持有上開具殺傷力鋼
    管槍之行為，係犯裁判時之槍砲彈藥刀械管制條例第8 條第
    4 項之未經許可持有可發射子彈具有殺傷力之土造鋼管槍罪
    （起訴書誤載觸犯同條例第7 條第4 項之罪）；又其持有制
    式霰彈之行為，係犯同條例第12條第4 項之未經許可持有子
    彈罪（此部分起訴書雖漏載起訴法條，惟已於起訴事實欄載
    明該犯罪事實，應認為已經起訴，本院自應予以審理）。另
    被告乙○○持有槍砲彈藥刀械管制條例明文管制之長柄武士
    刀1 把，係犯該條例第14條第3 項之未經許可持有刀械罪。
    被告同時持有鋼管槍、霰彈及武士刀1 把之犯行，係基於1
    行為同時觸犯數罪名，為想像競合犯，應從1 重依上開條例
    第8 條第4 項之未經許可持有可發射子彈具有殺傷力之土造
    鋼管槍罪處斷。又被告丙○○所為前開加重竊盜以及3 次加
    重強盜犯行；被告乙○○所為2 次加重強盜犯行及上開未經
    許可持有可發射子彈具有殺傷力之土造鋼管槍犯行間，均犯
    意各別，行為互殊，均應予分論併罰。
四、原審就被告丙○○共同犯攜帶兇器竊盜罪（即犯罪事實欄1
    部分）；以及丙○○與乙○○共同犯攜帶兇器強盜罪2 罪部
    分（即犯罪事實欄3 部分），因依刑法第28條、第321 條第
    1 項第3 款、第330 條第1 項、第38條第1 項第2 款之規定
    ，並審酌被告丙○○正值青年，不思依循正軌賺取財物，竟
    任意於深夜時份，持刀闖入超商強盜他人財物，除使被害人
    於此過程中，心中承受極度恐懼外，亦對社會治安造成嚴重
    之影響，以及持兇器竊取他人車牌，所為甚有不是，本應從
    重量刑，惟念被告犯後尚知坦承犯行，可見其犯後仍有悔意
    及其知識程度等其他一切情狀，量處被告丙○○攜帶兇器竊
    盜部分有期徒刑8 月；又共同犯攜帶兇器強盜罪2 罪部分各
    有期徒刑7 年6 月，扣案口罩1 只、開山刀1 把，均係被告
    丙○○所有等情，業據其自承在卷甚明，考量被告丙○○前
    所為數次犯行，均係臉戴口罩，手持開山刀進入超商強盜他
    人財物，衡情該口罩應係其刻意掛於臉上用以遮蔽面容之用
    ，是上開口罩、開山刀均為供本件犯罪所用之物，均應依刑
    法第38條第1 項第2 款規定，併予宣告沒收。認事用法，核
    無不合，量刑亦屬妥適。被告丙○○就此部分上訴意旨，以
    原審量刑過重，指摘原判決此部分不當，為無理由，應予駁
    回。
五、原審就被告丙○○攜帶兇器強盜（即犯罪事實欄2 ，被害人
    丁○○）部分，據以論罪科刑，固非無見。惟查被告丙○○
    就此部分係對於未發覺之罪自首而受裁判，已如上述，原判
    決就此部分漏未審酌，尚有未合。被告丙○○就此部分上訴
    意旨，執此指摘原判決不當，為有理由，自應由本院將原判
    決關於丙○○攜帶兇器強盜（被害人丁○○）部分及其定應
    執行刑撤銷改判。爰審酌被告丙○○正值青年，不思依循正
    軌賺取財物，竟任意於深夜時份，持刀闖入超商強盜他人財
    物，除使被害人於此過程中，心中承受極度恐懼外，亦對社
    會治安造成嚴重之影響，所為甚有不是，本應從重量刑，惟
    念被告犯後尚知坦承犯行，可見其犯後仍有悔意及其知識程
    度等其他一切情狀，量處有期徒刑6 年；扣案口罩1 只、開
    山刀1 把，係被告丙○○所有，已經其自承在卷，考量被告
    丙○○前所為數次犯行，均係臉戴口罩，手持開山刀進入超
    商強盜他人財物，衡情該口罩應係其刻意掛於臉上用以遮蔽
    面容之用，是上開口罩、開山刀均為供本件犯罪所用之物，
    併依刑法第38條第1 項第2 款規定宣告沒收。再與上開被告
    丙○○駁回部份所處之刑，定其應執行刑為有期徒刑15 年
    ，扣案開山刀1 把、口罩1 只均沒收。至本件另扣被告丙○○與乙○○2 人強盜所穿衣物、手套、休閒鞋、脫鞋、安全
    帽、背包，應為被告平日穿著及騎乘機車所需使用之物品，
    難認與本案有直接關連，均不併予宣告沒收，附此敘明。
六、原審就被告乙○○部分，因依槍砲彈藥刀械管制條例第8 條
    第4 項、第12條第4 項、第14條第3 項，刑法第11條前段、
    第28條、第55條、第330 條第1 項、第42條第3 項、第38
    條第1 項第1 款、第2 款、第51條第5 款規定，併審酌被告
    乙○○正值青年，不思依循正軌賺取財物，竟任意於深夜時
    份，持刀闖入超商強盜他人財物，除使被害人於此過程中，
    心中承受極度恐懼外，亦對社會治安造成嚴重之影響；又未
    經許可，持有上開具殺傷力之鋼管槍，破壞社會秩序，而有
    危害他人生命、身體、自由、財產安全之虞，所為甚有不是
    ，本應從重加以量刑，惟念被告犯後尚知坦承犯行，可見其
    犯後仍有悔意及其知識程度等其他一切情狀，量處攜帶兇器
    強盜罪2 罪部分，各有期徒刑7 年6 月；未經許可，持有可
    發射子彈具有殺傷力之土造鋼管槍部分有期徒刑3 年6 月，
    併科罰金新臺幣5 萬元；並就其併科罰金部分，諭知罰金如
    易服勞役，以新台幣1000元折算1 日；並定其應執行刑為有
    期徒刑13年，罰金新台幣5 萬元，及諭知罰金如易服勞役，
    以新台幣1000元折算1 日。扣案之口罩1 只、開山刀1 把，
    均係共犯即同案被告丙○○所有，業據其自承在卷甚明，考
    量被告丙○○前所為數次犯行，均係臉戴口罩，手持開山刀
    進入超商強盜他人財物，衡情該口罩應係其刻意掛於臉上用
    以遮蔽面容之用，是上開口罩、開山刀均為供本件犯罪所用
    之物，依共犯責任共同原則，應依刑法第38 條 第1 項第2
    款規定及共犯責任共同原則，併予宣告沒收。另扣案具殺傷
    力可發射子彈之土造鋼管槍1 支、長柄武士刀1 把，依槍砲
    彈藥刀械管制條例第4 條第1 項第1 款、第5條 ，係屬違禁
    物，應依刑法第38條第1 項第1 款規定宣告沒收；及敘明扣
    案制式霰彈1 顆，雖亦屬違禁物，惟其已經試射而告滅失等
    情，有前開槍彈鑑驗書1 份在卷可稽，自無庸諭知沒收；本
    件另扣押被告2 人強盜所穿衣物、手套、休閒鞋、脫鞋、安
    全帽、背包，應為被告平日穿著及騎乘機車所需使用之物品
    ，難認與本案有直接關連；另被告乙○○所有遭扣案之短柄
    武士刀1 把，經檢驗結果非係槍砲彈藥刀械管制條例管制之
    刀械，有上開鑑定報告1 紙在卷可參，又查無證據與本件犯
    行有何關連之處，均不併予宣告沒收。認事用法，核無不合
    ，量刑亦屬妥適。被告乙○○上訴意旨，以原審量刑均屬過
    重，指摘原判決不當，為無理由，應予駁回。
七、原判決關於被告丙○○、乙○○被訴攜帶兇器強盜諭知無罪
    （原判決附表編號三、四、五，即關於高雄縣大寮鄉○○路
    903 號「統一超商」、高雄縣大寮鄉○○○路84號前、高雄
    縣大寮鄉○○路○ 段1 號「統一超商」）部分，已經原審判
    決確定。
據上論結，應依刑事訴訟法第368 條、第369 條第1 項前段、第
364 條、第299 條第1 項前段，刑法第330 條第1 項、第62條前
段、第38條第1 項第2 款、第51條第5 款，判決如主文。
本案經檢察官林應華到庭執行職務。
中    華    民    國    97    年    8     月    28    日
                  刑事第五庭    審判長法  官  曾永宗
                                      法  官  王伯文
                                      法  官  任森銓
以上正本證明與原本無異。
丙○○加重竊盜部分不得上訴。
其餘部分如不服本判決應於收受本判決後10日內向本院提出上訴
書狀，其未敘述上訴理由者，並得於提起上訴後10日內向本院補
提理由書狀（應附繕本）「切勿逕送上級法院」。
中    華    民    國    97    年    8     月    28    日
                                      書記官  廖素珍
附錄本件判決論罪科刑法條：
中華民國刑法第321條
犯竊盜罪而有左列情形之一者，處6 月以上、5 年以下有期徒刑
：
一、於夜間侵入住宅或有人居住之建築物、船艦或隱匿其內而犯
    之者。
二、毀越門扇、牆垣或其他安全設備而犯之者。
三、攜帶兇器而犯之者。
四、結夥三人以上而犯之者。
五、乘火災、水災或其他災害之際而犯之者。
六、在車站或埠頭而犯之者。
前項之未遂犯罰之。
中華民國刑法第330條
犯強盜罪而有第321 條第1 項各款情形之一者，處7 年以上有期
徒刑。
前項之未遂犯罰之。
槍砲彈藥刀械管制條例第8條
未經許可，製造、販賣或運輸鋼筆槍、瓦斯槍、麻醉槍、獵槍、
空氣槍或第4 條第1 項第1 款所定其他可發射金屬或子彈具有殺
傷力之各式槍砲者，處無期徒刑或5 年以上有期徒刑，併科新臺
幣1 千萬元以下罰金。未經許可，轉讓、出租或出借前項所列槍
枝者，處5 年以上有期徒刑，併科新臺幣1 千萬元以下罰金。
意圖供自己或他人犯罪之用，而犯前二項之罪者，處無期徒刑或
7 年以上有期徒刑，併科新臺幣1 千萬元以下罰金。
未經許可，持有、寄藏或意圖販賣而陳列第1 項所列槍枝者，處
3 年以上10年以下有期徒刑，併科新臺幣700 萬元以下罰金。
第 1 項至第 3 項之未遂犯罰之。
槍砲彈藥刀械管制條例第12條第4項
未經許可，持有、寄藏或意圖販賣而陳列子彈者，處5 年以下有
期徒刑，併科新台幣300 萬元以下罰金。
槍砲彈藥刀械管制條例第14條
未經許可，製造、販賣或運輸刀械者，處 3 年以下有期徒刑，併
科新台幣100 萬元以下罰金。
意圖供自己或他人犯罪之用，而犯前項之罪者，處6 月以上5 年
以下有期徒刑，併科新台幣300 萬元以下罰金。
未經許可，持有或意圖販賣而陳列刀械者，處 1 年以下有期徒刑
、拘役或新台幣 50 萬元以下罰金。
第 1 項及第 2 項之未遂犯罰之。
附表：
┌──┬───┬────┬──────┬─────────┬──────┐
│編號│行為人│時間    │地點        │方式              │犯罪所得之物│
├──┼───┼────┼──────┼─────────┼──────┤
│ 一 │丙○○│96年9月 │高雄市三民區│乙○○騎乘懸掛車號│戊○○所管領│
│    │乙○○│28日凌晨│大豐一路151 │NF2-261號車牌之重 │之現金1萬   │
│    │      │4時12分 │號「統一超商│型機車（原車號：NB│4500元及峰牌│
│    │      │許      │」          │9-717號）搭載汪中 │香菸2條     │
│    │      │        │            │強至右開便利商店，│            │
│    │      │        │            │由乙○○在外把風，│            │
│    │      │        │            │丙○○則左手持開山│            │
│    │      │        │            │刀指著戊○○，並將│            │
│    │      │        │            │戊○○拖行至收銀機│            │
│    │      │        │            │旁，喝令戊○○打開│            │
│    │      │        │            │收銀機之脅迫方式，│            │
│    │      │        │            │至使戊○○不能抗拒│            │
│    │      │        │            │，強行取走店內現金│            │
│    │      │        │            │1 萬4500元及峰牌香│            │
│    │      │        │            │菸2 條，得手後由李│            │
│    │      │        │            │建忠騎乘該機車搭載│            │
│    │      │        │            │丙○○逃逸。      │            │
├──┼───┼────┼──────┼─────────┼──────┤
│ 二 │丙○○│96年9月 │高雄縣鳳山市│乙○○騎乘懸掛車號│己○○管領之│
│    │乙○○│28日凌晨│博愛路221號 │NF2-261號車牌之重 │現金2000 元 │
│    │      │4時43分 │「統一超商」│型機車（原車號：NB│            │
│    │      │許      │            │9-717號），搭載汪 │            │
│    │      │        │            │中強，由乙○○把風│            │
│    │      │        │            │，由丙○○左手持開│            │
│    │      │        │            │山刀指著己○○、對│            │
│    │      │        │            │己○○恫稱「把錢交│            │
│    │      │        │            │出來，如不把錢交出│            │
│    │      │        │            │來就要拿刀砍」等語│            │
│    │      │        │            │之脅迫方式，至使顏│            │
│    │      │        │            │溶修不能抗拒，旋即│            │
│    │      │        │            │強行取走店內現金  │            │
│    │      │        │            │2000元，得手後由李│            │
│    │      │        │            │建忠騎乘該機車搭載│            │
│    │      │        │            │丙○○逃逸。      │            │
└──┴───┴────┴──────┴─────────┴──────┘


司法院資訊處製作；財團法人民間司法改革基金會備份。
